【裁判字號】    98,審訴,2590
【裁判日期】    981030
【裁判案由】    毒品危害防制條例
【裁判全文】
臺灣桃園地方法院宣示判決筆錄        98年度審訴字第2590號
公  訴  人  臺灣桃園地方法院檢察署檢察官
被      告  甲○○
指定辯護人  本院公設辯護人林銘宏
上列被告因違反毒品危害防制條例案件（起訴案號：98年度毒偵
字第3597號），於中華民國98年10月30日下午5 時許，在本院第
十四法庭宣示判決，出席職員如下：
          法  官   鍾雅蘭
          書記官   楊郁馨
法官起立朗讀判決主文、犯罪事實要旨、處罰條文、附記事項，
及告以上訴限制、期間並提出上訴狀之法院，且諭知記載其內容
：
一、主  文：
    甲○○施用第一級毒品，累犯，處有期徒刑捌月，扣案之第
    一級毒品海洛因壹包（驗餘淨重壹點伍公克）沒收銷燬之；
    又施用第二級毒品，累犯，處有期徒刑伍月。應執行有期徒
    刑拾月，扣案之第一級毒品海洛因壹包（驗餘淨重壹點伍公
    克）沒收銷燬之。
二、犯罪事實要旨：
    甲○○前於民國85年及88年間因連續施用第二級毒品案件，
    經本院以87年度毒聲字第3353號及88年度毒聲字第655 號裁
    定送觀察、勒戒後，因認無繼續施用毒品傾向，於88年2 月
    23日觀察、勒戒執行完畢釋放出所，並經臺灣桃園地方法院
    檢察署檢察官以87年度偵字第17586 號、88年度偵字第1639
    號為不起訴處分確定；另於84年間因非法吸用化學合成麻醉
    藥品案件，經本院以84年度易字第2958號及第4405號判決分
    別判處有期徒刑4 月、5 月確定，上開二罪嗣經本院以85年
    度聲字第437 號裁定定其應執行刑為有期徒刑8 月確定；於
    同年間另因非法販賣化學合成麻醉藥品案件，經本院以84年
    度訴字第1505號判決判處有期徒刑5 年，嗣經臺灣高等法院
    以85年度上訴字第2724號及最高法院以87年度台上字第3614
    號判決駁回上訴確定，上開三罪復經臺灣高等法院以88年度
    聲字第447 號裁定定其應執行刑為有期徒刑5 年7 月確定；
    繼於87年間因竊盜案件，經本院以88年度易字第348 號判決
    判處有期徒刑5 月確定，並與上開應執行刑5 年7 月接續執
    行，於90年10月26日縮刑假釋併付保護管束出監，嗣經撤銷
    假釋，尚餘殘刑2 年6 月21日；復於前揭觀察、勒戒執行完
    畢釋放後5 年內，即於91年間再因施用第二級毒品案件，經
    本院以91年度毒聲字第1046號裁定送觀察、勒戒後，因認有
    繼續施用毒品傾向，再經本院以91年度毒聲字第3465號裁定
    令入戒治處所施以強制戒治，嗣經本院以92年度毒聲字第13
    41號裁定停止戒治，於92年5 月21日停止戒治併付保護管束
    出所，迄92年11月30日保護管束期滿未經撤銷停止戒治，視
    為強制戒治執行完畢，該次施用第二級毒品犯行並經本院以
    92年度桃簡字第215 號判決判處有期徒刑3 月確定；於同年
    間又因偽造文書案件，經本院以91年度訴字第1894號判決判
    處有期徒刑1 年確定，上開二罪嗣經本院以94年度聲字第24
    16號裁定定其應執行刑為有期徒刑1 年1 月確定，並與上開
    殘刑2 年6 月21日接續執行，於95年9 月19日縮刑假釋併付
    保護管束出監，迄95年10月7 日保護管束期滿，未經撤銷假
    釋，其未執行之刑，以已執行論（於本案構成累犯）。詎其
    仍不知悔改，復基於施用第一級毒品海洛因及第二級毒品甲
    基安非他命（起訴書均稱安非他命，本院應予更正）之犯意
    ，於98年7 月16日下午5 時許，在其位於桃園縣楊梅鎮○○
    路○ 段239 號4 樓居處內，以抽香煙方式施用海洛因1 次；
    另於98年7 月16日為警採尿時起往前回溯96小時內之某時，
    在臺灣地區某不詳地點，以不詳之方式施用甲基安非他命1
    次。嗣於98年7 月16日下午6 時許，在桃園縣楊梅鎮○○路
    ○ 段247 巷1 弄13號前為警查獲，當場扣得其所有施用剩餘
    之第一級毒品海洛因1 包（驗餘淨重1.5 公克），並同意警
    方採尿送驗，結果呈鴉片類及安非他命類陽性反應，始查悉
    上情。
三、處罰條文：
    毒品危害防制條例第10條第1 項、第2 項、第18條第1 項前
    段，刑法第11條、第47條第1 項、第51條第5 款。
四、附記事項：
    至甲○○同意帶同警方至其位於桃園縣楊梅鎮○○路○ 段23
    9 號4 樓之居處內搜索，進而扣得其所有之第二級毒品潘他
    唑新1 包含袋（毛重2.26公克）、分裝袋76個、電子磅秤1
    台、吸管1 支、手機2 支（含SIM 卡2 片）、現金新臺幣1
    千元等物，或與被告本案施用毒品犯行無關，或為被告另案
    涉嫌販賣毒品之證物，為免另案證據之滅失，爰不予沒收銷
    燬或沒收之諭知，附此敘明。
五、協商判決除有刑事訴訟法第455 條之4 第1 項第1 款於本訊
    問程序終結前，被告撤銷協商合意或檢察官撤回協商聲請者
    ；第2 款被告協商之意思非出於自由意志者；第4 款被告所
    犯之罪非第455 條之2 第1 項所定得以協商判決者；第6 款
    被告有其他較重之裁判上一罪之犯罪事實者；第7 款法院認
    應諭知免刑或免訴、不受理者情形之一，及違反同條第2 項
    「法院應於協商合意範圍內為判決；法院為協商判決所科之
    刑，以宣告緩刑或2 年以下有期徒刑、拘役或罰金為限」之
    規定者外，不得上訴。
六、如有前述例外得上訴之情形，又不服本件判決，得自收受判
    決送達後10日內，向本院提出上訴書狀，上訴於第二審法院
    。
中    華    民    國    98    年    10    月    30    日
                        刑事庭  法  官  鍾雅蘭
以上正本證明與原本無異。
                                書記官  楊郁馨
中    華    民    國    98    年    10    月    30    日
附錄本案論罪科刑法條：
毒品危害防制條例第10條
施用第一級毒品者，處6月以上5年以下有期徒刑。
施用第二級毒品者，處3年以下有期徒刑。


司法院資訊處製作；財團法人民間司法改革基金會備份。
